臺灣臺北地方法院刑事判決　　　　　　　　　　　　九十二年度易字第一五八九號
　　公　訴　人　臺灣臺北地方法院檢察署檢察官
　　被　　　告　乙○○
右列被告因傷害案件，經檢察官提起公訴（九十一年度偵字第一七四五七號），本院
判決如左：
    主  文
乙○○傷害人之身體，處拘役伍拾伍日，如易科罰金，以參佰元折算壹日。
    事  實
一、乙○○與甲○○係朋友關係，緣戊○○自民國九十年十月十六日至二十三日間參
    加甲○○擔任領隊之「新華東全攬八日遊」旅行團中國大陸旅遊，因發生旅遊糾
    紛，甲○○遂約乙○○於同年十一月十五日下午二時許，前往戊○○位於臺北市
    ○○○路二段十七號四樓住處商討解決。詎乙○○與在場之戊○○友人丁○○發
    生口角，戊○○擔心二人發生肢體衝突，乃上前拉扯乙○○勸架，因情緒激動，
    動作過大，拉到乙○○頭髮，引起乙○○不滿，致生口角，並互相拉扯，經旁人
    勸解衝突暫歇，戊○○乃下逐客令，乙○○於是偕同甲○○離去，行至大門處，
    乙○○因發現雨傘遺忘該處，轉身拿取雨傘時，又與戊○○爭吵，進而動手互相
    拉扯，乙○○竟基於傷害犯意，徒手抓傷戊○○之眼部，致戊○○受有右眼球挫
    傷並結膜下出血之傷害。
二、案經被害人戊○○訴由臺北市政府警察局大安分局移送臺灣臺北地方法院檢察署
    檢察官偵查起訴。
    理  由
一、訊據被告矢口否認有公訴人所指傷害犯行，辯稱：伊拿取雨傘時未與告訴人發生
    爭吵拉扯，亦未抓傷告訴人眼睛或毆傷告訴人，告訴人眼球受傷與伊無關；伊與
    丁○○口角時告訴人來拉伊頭髮，伊控制自己並未出手，如果伊有出拳，告訴人
    怎會只有眼球淤傷；且告訴人所提診斷證明書是私人診所開立的，況當天伊到場
    時，告訴人的眼睛就紅紅的云云。經查：
  (一)右開犯罪事實，業據證人丁○○證稱：當天被告不請自來，強行陪同甲○○進入
    屋內，‧‧雙方發生口角爭吵，經告訴人質問被告來此身分，有何立場來此放肆
    ，請其離開時，被告不但不離開且出拳打傷告訴人。被告與告訴人爭執，被告就
    打告訴人眼睛，當天告訴人眼睛紅腫有去看醫生等語（九十一年度偵字第八八二
    五號偵卷第十二頁反面、第六六頁），核與告訴人所指陳被告徒手毆打告訴人右
    眼球等情大致相符（見九十一年度偵字第八八二五號偵卷第十一頁反面，第十二
    頁、第六五頁反面）。參以被告並不否認其於前開時地與告訴人發生口角爭執後
    本欲離開，卻因忘記拿雨傘而回頭拿雨傘等情（同偵卷第七頁、本院卷九十三年
    一月八日審判筆錄），且於另案審理中陳述：「我的傷是我進去拿雨傘時他用手
    抓我」等語（臺灣高等法院九十一年度上易字第二六０七號卷第六五頁），及告
    訴人當日與被告發生爭吵後至醫院驗傷，經醫院診斷告訴人受有右眼球挫傷並結
    膜下出血傷害等情，復有視強眼科診所診斷證明書乙紙附卷可憑（見同前偵卷第
    二七頁），被告確有於回頭進屋拿雨傘時，與告訴人再生爭執，二人並出手互抓
    ，致告訴人受有前開傷害等情（告訴人於前開衝突中抓傷被告之犯罪事實，業已
    另案判決有罪確定），可以認定。
  (二)被告雖聲請訊問證人丙○○、甲○○，欲證明伊並未動手傷害告訴人。然證人丙○○於本院審理時證稱：「戊○○是我的朋友，我們去玩，我們那天去那裡要討
    論事情，突然之間吳小姐（被告）叫了一聲說顏小姐拉她頭髮，我們就把他們拉
    開」等語；證人甲○○於本院審理時證稱：「‧‧到門口時吳小姐想到她有一把
    雨傘進去拿傘，出來她就尖叫，她在裡面被攻擊我沒有看到，但是吳小姐面部有
    傷痕有手爪印，就我看到的是兩人沒有拉扯，吳小姐自始至終沒有舉手還擊，至
    於我沒有看到的部分他有沒有還擊我不知道」等語，足見證人丙○○、甲○○，
    對於被告於回頭進屋拿雨傘之時，是否動手抓傷告訴人之本件待證事實，並未親
    自聞見，其二人上開證述內容，自不足以為有利被告之認定。
  (三)被告雖次辯稱：診斷證明書是私人診所開立的云云。惟被告並未具體敘明該診斷
    證明書內容有何錯誤、矛盾，或具體指明開立該證明書之醫師於專業知識經驗有
    何欠缺，僅空言指摘，已非可信。被告雖又辯稱當天伊到現場，告訴人的眼睛就
    紅紅的云云，然查，本件爭執發生後，被告旋於隔日向臺灣臺北地方法院檢察署
    對告訴人提起傷害告訴，且於該案歷經偵查、本院審理及臺灣高等法院審理程序
    ，被告並未提及此節，僅在臺灣高等法院審理中陳稱：「他眼睛受傷是因為他家
    開賭場，賭太久，跟我無關」云云（見臺灣高等法院九十一年度上易字第二六０
    七號卷第六五頁）。況被告於本件警訊及偵查中亦均未提出此項抗辯，則被告於
    本案審判中方提出此項辯解，又未能舉出任何證明之方法，自難輕信。
  (四)綜上所述，被告所辯均顯係卸責之詞，不足採信，本件事證明確，被告犯行應堪
    認定。
二、核被告所為，係犯刑法第二百七十七條第一項之傷害罪。爰審酌告訴人所受傷勢
    尚屬輕微，然眼睛係屬人體重要部位，甚為脆弱，被告與告訴人爭執，竟往重要
    部位出手，且本件爭執係被告主動前往告訴人家中口角致生事端，又被告犯罪後
    均否認犯行，足見並未悔改，態度不佳，及被告犯罪之動機、目的、犯罪時所受
    之刺激等一切情狀，量處如主文所示之刑，並諭知易科罰金之折算標準。公訴人
    於本院言詞辯論時，具體求處拘役三十天，本院依前開標準審酌後，尚嫌略輕，
    附此敘明。
據上論斷，應依刑事訴訟法第二百九十九條第一項前段，刑法第二百七十七條第一項
、第四十一條，罰金罰鍰提高標準條例第一條前段、第二條，判決如主文。
本案經檢察官陳弘杰到庭執行職務。
中　　　華　　　民　　　國　　九十三　　年　　　一　　　月　　十六　　　日
                                    臺灣臺北地方法院刑事第五庭
                                        審判長法  官  黃程暉
                                              法  官  楊晉佳
                                              法  官  高偉文
右正本證明與原本無異。
如不服本判決，應於判決送達後十日內向本院提出上訴狀（應抄附繕本）。告訴人或
被害人如對於本判決不服者，應具備理由請求檢察官上訴，其上訴期間之計算係以檢
察官收受判決正本之日期為準。
                                              書記官  張華瓊
中　　　華　　　民　　　國　　九十三　　年　　　一　　　月　　十六　　　日
附錄本案論罪科刑法條全文
刑法第二百七十七條第一項：傷害人之身體或健康者，處三年以下有期徒刑、拘役或
一仟元以下罰金。
